【裁判字號】    97,易,1799
【裁判日期】    971125
【裁判案由】    竊盜
【裁判全文】
臺灣臺南地方法院刑事判決              97年度易字第1799號
公  訴  人  臺灣臺南地方法院檢察署檢察官
被      告  乙○○
                    （另案於臺灣臺南監獄臺南分監執行中）
上列被告因竊盜案件，經檢察官提起公訴（97年度偵字第12010
號），被告於本院準備程序中，先就被訴事實為有罪之陳述，經
本院合議庭裁定改由受命法官獨任進行簡式審判程序，判決如下
：
    主  文
乙○○竊盜，共陸罪，均累犯，各處如附表所示之刑。應執行有
期徒刑壹年。
    事  實
一、乙○○曾於民國89年間，因竊盜案件，經本院以89年度易字
    第2698號判決判處有期徒刑1年，緩刑5年確定，嗣經撤銷緩
    刑入監執行，於95年10月20日縮短刑期假釋出監，同年12月
    8日縮刑期滿假釋未經撤銷而執行完畢。復於94年至97年6月
    間，歷次因竊盜案件，經臺灣板橋地方法院以94年度簡字第
    3934號及本院以96年度簡字第4062號、97年度簡字第846號
    判決分別判處拘役20日、拘役59日及有期徒刑4月確定。詎
    乙○○猶不思悔改，因見如附表編號1至6所示之地點暫無人
    所在，認有機可乘，竟又意圖為自己不法之所有，而基於竊
    取他人財物之犯意，分別於附表編號1至6所示之時間，進入
    如附表編號1至6所示之地點（侵入住宅或建築物部分均未據
    告訴），徒手竊取如附表編號1至6所示之他人財物得逞。乙○○於竊取上開財物得手後，即將附表編號1至4所示竊得之
    現金均花用一空，附表編號6所示竊得之現金於花用新臺幣
    （下同）10餘萬元後，餘款550,000元存入其於臺灣企銀之
    帳戶內，並將附表編號3所示之Motorola牌手機1只及附表編
    號4所示之Nokia牌手機1只均變賣與址設臺南市○○路151號
    易傳通訊行之不知情負責人，復以其向不知情之女友己○○
    借得之行動電話門號0000000000號晶片卡置入附表編號4所
    示序號為000000000000000號之Nokia牌手機1只而使用之，
    其餘竊得之物品則均丟棄於不詳處所（竊取之時間、地點、
    手段、所得財物及處理情形均詳如附表所示）。嗣經警依上
    開手機序號調閱通聯記錄，發現上開手機遭竊後係搭配上開
    門號使用，乃通知己○○、乙○○於97年8月12日到案說明
    ，並經乙○○同意於同日至其住處搜索，扣得不詳人士所有
    之Motorola牌手機1只，始循線查悉上情。
二、案經丙○○及辛○○訴由臺南市警察局第一分局報告臺灣臺
    南地方法院檢察署檢察官偵查起訴。
    理  由
一、按本件被告乙○○所犯為死刑、無期徒刑、最輕本刑3年以
    上有期徒刑以外之罪，亦非屬高等法院管轄之第一審案件，
    其於準備程序中，先就被訴事實為有罪之陳述，經告知簡式
    審判程序之旨，並聽取檢察官、被告之意見後，本院合議庭
    依刑事訴訟法第273條之1第1項裁定進行簡式審判程序，是
    本案之證據調查，依同法第273條之2規定，不受同法第159
    條第1項、第161條之2、第161條之3、第163條之1，及第164
    條至第170條所規定證據能力認定及調查方式之限制，合先
    敘明。
二、上開6次竊取他人財物之犯罪事實，業據被告於警詢、偵查
    、本院準備程序及審理中均坦承不諱，核與證人即被害人戊○○、丙○○、辛○○、丁○○、壬○○及庚○○於警詢中
    指述渠等分別於附表編號1至6所示之時、地，有如附表編號
    1至6所示之物品遭竊等語；及證人即被告女友己○○於警詢
    中證述伊有將門號0000000000號晶片卡借與被告使用等語相
    符（詳警卷第3至21頁）。又被告之臺灣企銀帳戶內，確曾
    於97年8月4日存入現金550,000元，為警查獲後始領出歸還
    證人庚○○，及證人丁○○失竊之序號000000000000000號
    手機於遭竊後確曾搭配證人己○○申請之門號0000000000號
    使用等情，分別有贓物認領保管單1張及被告之臺灣企銀帳
    戶存摺影本、通聯調閱查詢單各1份在卷可稽（警卷第32頁
    、第39至42頁）；此外，復有現場照片12張附卷足憑（警卷
    第33至38頁），堪認被告上開任意性自白，確與事實相符。
    另被告於偵查中雖曾辯稱係因罹患精神疾病，始為本件數次
    竊盜犯行，並曾向本院提出由財團法人奇美醫院（下稱奇美
    醫院）出具之診斷證明為據，惟就被告提出之診斷證明及本
    院依職權向奇美醫院函詢其就診情形之結果觀之，被告除患
    有精神官能性憂鬱症外，並未罹患其他精神性疾病，而精神
    官能性憂鬱症在臨床上不致出現竊盜慣行乙節，復經奇美醫
    院以97年11月4日（97）奇醫字第5859號函說明綦詳（本院
    卷第26至27頁）；況被告經本院訊問時，自承其確知不得竊
    取他人之物，且知悉其所為係在行竊，並坦承上開病症與其
    竊盜行為無關不諱，堪認被告確係於意識狀態健全之情形下
    本件6次竊盜犯行。綜上，本件事證明確，被告犯行均洵堪
    認定，應予依法論科。
三、核被告所為如附表編號1至6所示之行為，均係犯刑法第320
    條第1項之普通竊盜罪。被告所為上開6次竊盜犯行，犯意各
    別，行為互殊，為數罪，應予分論併罰。又被告曾受如事實
    欄所述之有期徒刑執行完畢，有臺灣高等法院被告前案紀錄
    表在卷可按，其於受有期徒刑執行完畢後，5年內故意再犯
    本件有期徒刑以上之各罪，均為累犯，各應依刑法第47條第
    1項規定加重其刑。爰審酌被告前已有多次竊盜前科，且正
    值青壯，竟仍不思循正途賺取所需，而隨機任意竊取他人財
    物，再犯本件6次竊盜犯行，足見其漠視他人財物之所有權
    ，守法意識薄弱，未曾因前所受徒刑之執行而記取教訓，惡
    性非輕，對民眾財產安全及社會治安均已造成危害，惟被告
    均係於無人所在之情況下，以徒手竊取被害人所未嚴加管領
    之財物之方式違犯本件竊盜犯行，所採取之犯罪手段尚屬平
    和，並就上開犯行均坦承不諱，尚知悔悟，暨被告為高職畢
    業，犯本案前有固定工作等一切情狀，分別量處如主文所示
    之刑，並定其應執行之刑，以資懲儆。又扣案Motorola牌手
    機1支，既經被告自承為另犯竊盜罪（非本案起訴及審理範
    圍）所得（警卷第2頁），即非屬被告所有，且與本案無涉
    ，自不得為沒收之諭知，併此敘明。
據上論斷，應依刑事訴訟法第273條之1第1項、第299條第1項前
段，刑法第320條第1項、第47條第1項、第51條第5款，刑法施行
法第1條之1第1項、第2項前段，判決如主文。
本案經檢察官甲○○到庭執行職務
中    華    民    國    97    年    11    月    25    日
                        刑事第九庭    法  官  蔡盈貞
以上正本證明與原本無異。
如不服本判決應於收受本判決後10日內向本院提出上訴書狀，並
應敘述具體理由。其未敘述上訴理由者，應於上訴期間屆滿後20
日內向本院補提理由書狀（均須按他造當事人之人數附繕本）「
切勿逕送上級法院」。
                                      書記官  陳玉芬
中    華    民    國    97    年    11    月    25    日
附錄論罪科刑法條：刑法第320條第1項
中華民國刑法第320條
（普通竊盜罪、竊佔罪）
意圖為自己或第三人不法之所有，而竊取他人之動產者，為竊盜
罪，處 5 年以下有期徒刑、拘役或 5 百元以下罰金。
意圖為自己或第三人不法之利益，而竊佔他人之不動產者，依前
項之規定處斷。
前二項之未遂犯罰之。
附表：
┌──┬─────┬─────┬─────┬───┬───────┬──────┬────┐
│編號│時間      │地點      │手段      │被害人│所得財物      │所得財物處理│宣告刑  │
│    │          │          │          │      │              │情形        │        │
├──┼─────┼─────┼─────┼───┼───────┼──────┼────┤
│1   │97年1月11 │臺南市東區│乘左列地址│戊○○│皮包1只，內有 │現金花用一空│有期徒刑│
│    │日上午7時 │仁和路67之│店家之店員│      │現金新臺幣（下│，其餘物品丟│肆月。  │
│    │30分許    │6號「皇阿 │不在時，徒│      │同）3,000元。 │棄於不詳地點│        │
│    │          │瑪飲料店」│手竊取置於│      │              │。          │        │
│    │          │          │房間內桌上│      │              │            │        │
│    │          │          │之右列物品│      │              │            │        │
│    │          │          │。        │      │              │            │        │
├──┼─────┼─────┼─────┼───┼───────┼──────┼────┤
│2   │97年7月6日│臺南市東區│乘左列地址│丙○○│現金4,500元。 │現金花用一空│有期徒刑│
│    │上午10時許│崇善路472 │店家之店員│      │              │。          │肆月。  │
│    │          │號冰店    │未予注意之│      │              │            │        │
│    │          │          │際，徒手竊│      │              │            │        │
│    │          │          │取店內桌上│      │              │            │        │
│    │          │          │皮包內之右│      │              │            │        │
│    │          │          │列物品。  │      │              │            │        │
├──┼─────┼─────┼─────┼───┼───────┼──────┼────┤
│3   │97年7月12 │臺南市東區│乘左列地址│辛○○│咖啡色側背包1 │現金花用一空│有期徒刑│
│    │日上午11時│裕豐街204 │之店內無人│      │只，內有現金計│，手機變賣換│肆月。  │
│    │許        │號「亮泰水│，進入店內│      │16,000元、京城│取現金花用，│        │
│    │          │電行」    │徒手竊取右│      │銀行信用卡及駕│其餘物品均丟│        │
│    │          │          │列物品。  │      │照、身分證各1 │棄於不詳地點│        │
│    │          │          │          │      │張及Motorola牌│。          │        │
│    │          │          │          │      │手機1只。     │            │        │
├──┼─────┼─────┼─────┼───┼───────┼──────┼────┤
│4   │97年7月23 │臺南市東區│因左列地址│丁○○│皮包1只，內有 │現金花用一空│有期徒刑│
│    │日上午8時 │崇善路811 │店家之門半│      │現金2,400元、 │，序號為3586│肆月。  │
│    │許        │號「幾何髮│開且無人在│      │信用卡4張、身 │00000000000 │        │
│    │          │型沙龍」  │內，即進入│      │分證、汽車及機│號之Nokia牌 │        │
│    │          │          │其內，徒手│      │車駕照各1張、 │手機1只置入 │        │
│    │          │          │竊取右列物│      │健保卡2張，及 │其向不知情之│        │
│    │          │          │品。      │      │Nokia牌手機2只│女友己○○借│        │
│    │          │          │          │      │（含序號為3586│得之門號0987│        │
│    │          │          │          │      │00000000000號 │876617號晶片│        │
│    │          │          │          │      │之手機1只）。 │卡使用，另1 │        │
│    │          │          │          │      │              │只手機則變賣│        │
│    │          │          │          │      │              │換取現金花用│        │
│    │          │          │          │      │              │，其餘物品均│        │
│    │          │          │          │      │              │丟棄於不詳地│        │
│    │          │          │          │      │              │點。        │        │
├──┼─────┼─────┼─────┼───┼───────┼──────┼────┤
│5   │97年8月2日│臺南市東區│乘左列地址│壬○○│皮包1只，內有 │丟棄於不詳地│有期徒刑│
│    │上午9時許 │東門路2段 │之店內無人│      │提款卡、身分證│點。        │肆月。  │
│    │          │243號「麗 │，進入店內│      │及健保卡各1張 │            │        │
│    │          │髮型美髮店│徒手竊取右│      │。            │            │        │
│    │          │」        │列物品。  │      │              │            │        │
├──┼─────┼─────┼─────┼───┼───────┼──────┼────┤
│6   │97年8月4日│臺南市東區│乘左列地址│庚○○│黑色手提袋1只 │乙○○將現金│有期徒刑│
│    │上午10時許│崇信街18號│無人所在時│      │，內置有現金計│花用10餘萬元│伍月。  │
│    │          │          │，進入該址│      │660,000元、信 │後，於97年8 │        │
│    │          │          │內徒手竊取│      │用卡6張、存摺3│月4日當日將 │        │
│    │          │          │右列物品。│      │本、行動電話手│550,000元存 │        │
│    │          │          │          │      │機2只、身分證 │入其臺灣企銀│        │
│    │          │          │          │      │及健保卡各1張 │帳戶內，為警│        │
│    │          │          │          │      │、印章2只。   │查獲本案後，│        │
│    │          │          │          │      │              │由乙○○領出│        │
│    │          │          │          │      │              │交還庚○○。│        │
└──┴─────┴─────┴─────┴───┴───────┴──────┴────┘


司法院資訊處製作；財團法人民間司法改革基金會備份。
